【裁判字號】    97,裁,5323
【裁判日期】    971218
【裁判案由】    債務人異議之訴
【裁判全文】
最  高  行  政  法  院  裁  定
                                      97年度裁字第5323號
上  訴  人  甲○○
被 上訴 人  財政部臺灣省南區國稅局
代  表  人  邱政茂
                            送達代收人  乙○○
上列當事人間債務人異議之訴事件，上訴人對於中華民國97年8
月27日高雄高等行政法院97年度訴字第386號判決，提起上訴，
本院裁定如下：
    主  文
上訴駁回。
上訴審訴訟費用由上訴人負擔。
    理  由
一、按對於高等行政法院判決之上訴，非以其違背法令為理由，
    不得為之，行政訴訟法第242條定有明文。依同法第243條第
    1項規定，判決不適用法規或適用不當者，為違背法令；而
    判決有同條第2項所列各款情形之一者，為當然違背法令。
    是當事人對於高等行政法院判決上訴，如依行政訴訟法第24
    3條第1項規定，以高等行政法院判決有不適用法規或適用不
    當為理由時，其上訴狀或理由書應有具體之指摘，並揭示該
    法規之條項或其內容；若係成文法以外之法則，應揭示該法
    則之旨趣；倘為司法院解釋或本院之判例，則應揭示該判解
    之字號或其內容。如以行政訴訟法第243條第2項所列各款情
    形為理由時，其上訴狀或理由書，應揭示合於該條項各款之
    事實。上訴狀或理由書如未依此項方法表明，或其所表明者
    與上開法條規定不合時，即難認為已對高等行政法院判決之
    違背法令有具體之指摘，其上訴自難認為合法。
二、本件上訴人對於高等行政法院判決上訴，係略以：按行政執
    行法第18條規定，既明確區分義務人與擔保人，可知二者非
    屬同一，行政執行處欲依該條規定對擔保人執行時，自不得
    變更名義以義務人之名義為之，是被上訴人主張依行政執行
    法第18條逕以義務人之名義向上訴人執行，已逾越該條之範
    疇，與強制執行法第4條第6款之規定不符，該執行程序自屬
    違法。原判決不僅對該執行程序之違法情事予以忽視，對上
    訴人主張執行名義錯誤之聲明拒為理，原判決已難謂為適，
    有判決不備理由之違誤。又據以強制執行之擔保書中未記載
    擔保義務人為何人，僅單純記載案號，擔保書存有重大瑕疵
    而無效，該執行程序自非適法。上述情事原判決卻未見其予
    以審理，僅以上訴人有簽署擔保書之行為，逕認該擔保書之
    存在，原判決明顯違法。法務部行政執行署臺南行政執行處
    （下稱臺南行政執行處）僅以內部作業即可轉換擔保人變義
    務人之說詞，全無法源依據，原判決竟全盤採信，完全未見
    其法律專業。又訴外人楊振平於原審準備程序表示：其於臺
    南行政執行處訊問時已表明理想公司已無資產，惟該處仍強
    其立下分期償還之執行筆錄，其為表抗議，故僅簽其姓名並
    表示簽名非代表理想公司而僅為自己之簽名，原判決已違反
    行政訴訟法第171條第1項之規定。且臺南行政執行處未依法
    定程序聲請管收，僅持拘票限制楊振平之人身自由，規避管
    收之法定程序以違實質拘禁之目的，已與法有違等語，為其
    理由。
三、本件上訴人對於高等行政法院判決上訴，雖以該判決有判決
    不備理由及判決適用法規不當之違背法令為由，惟核其上訴
    理由狀所載內容，無非重述其在原審業經主張而為原判決不
    採之陳詞，就原審取捨證據、認定事實之職權行使，指摘其
    為不當，並就原審已論斷者，泛言未論斷，而非具體說明其
    有何不適用法規或適用法規不當之情形，並揭示該法規之條
    項或其內容，及合於行政訴訟法第243條第2項所列各款之事
    實，難認對該判決之如何違背法令已有具體之指摘。況縱原
    判決雖有未於判決中加以論斷者，惟尚不影響於判決之結果
    ，與所謂判決不備理由之違法情形亦不相當。是依首揭說明
    ，應認其上訴為不合法。
四、據上論結，本件上訴為不合法。依行政訴訟法第249條第1項
    前段、第104條、民事訴訟法第95條、第78條，裁定如主文
    。
中    華    民    國    97    年    12    月    18    日
                    最高行政法院第六庭
                        審判長法官  吳  明  鴻
                              法官  胡  方  新
                              法官  林  茂  權
                              法官  侯  東  昇
                              法官  黃  秋  鴻
以  上  正  本  證  明  與  原  本  無  異
中    華    民    國    97    年    12    月    18    日
                              書記官  王  福  瀛


司法院資訊處製作；財團法人民間司法改革基金會備份。
